【裁判字號】    99,台上,5772
【裁判日期】    990916
【裁判案由】    妨害風化
【裁判全文】
最高法院刑事判決            九十九年度台上字第五七七二號
上  訴  人  甲○○○
選任辯護人  邱江隆律師
上列上訴人因妨害風化案件，不服台灣高等法院高雄分院中華民
國九十七年十二月二日第二審判決（九十七年度上訴字第一六二
０號，起訴案號：台灣高雄地方法院檢察署九十六年度偵字第二
一九二一、二五一０四、二六三五六號），提起上訴，本院判決
如下：
    主  文
上訴駁回。
    理  由
按刑事訴訟法第三百七十七條規定，上訴於第三審法院，非以判
決違背法令為理由，不得為之。是提起第三審上訴，應以原判決
違背法令為理由，係屬法定要件。如果上訴理由書狀並未依據卷
內訴訟資料，具體指摘原判決不適用何種法則或如何適用不當，
或所指摘原判決違法情事，顯與法律規定得為第三審上訴理由之
違法情形，不相適合時，均應認其上訴為不合法律上之程式，予
以駁回。本件原判決綜合全部卷證資料，認上訴人甲○○○有如
其事實欄所載之圖利容留性交犯行，已詳敘所憑之證據與認定之
理由；對於上訴人辯稱已於民國九十六年五月十六日將「○○美
容名店」盤讓予黃洪○○，案發時非其經營云云，為不足採，亦
依調查所得證據詳予指駁、說明。因認上訴人犯行明確，而撤銷
第一審關於該部分之科刑判決，改判仍論處上訴人共同犯圖利容
留性交罪刑。由形式上觀察，無足以影響判決結果之違法情形存
在。上訴意旨略以：原判決以卷附營利事業登記證推測其為「○
○美容名店」負責人，採證違法；對卷附財政部高雄市國稅局新
興稽徵所關於申請變更登記之函文未說明不予採納之理由，又未
傳喚證人林○○、吳○○、林○○及查獲本案警員釐清事實，有
判決理由不備及證據調查未盡之違誤；其前於九十六年四月間遭
查獲之事實，業經另案判刑確定執行完畢，原判決於本案犯罪事
實再為審認，並執為撤銷第一審判決之理由，自非適法等語。惟
查：
(一)、犯罪事實之認定、證據之取捨及證明力之判斷，俱屬事實審
    法院之職權，苟其取捨判斷不違背經驗與論理法則，即不能
    指為違法。本件原判決已詳細敘明依憑證人林○○、同案被
    告林○○、陳○○（均經判處罪刑確定）分別於警詢、偵審
    之證詞，佐以扣案臨檢燈遙控器等證據資料，參互勾稽判斷
    ，於理由內逐一論述剖明其採證認事之理由，且就摒棄上訴
    人否認犯罪之各辯解，證人吳○○、黃洪○○分別於警詢、
    原審關於未與客人從事性交易，上訴人非「○○美容名店」
    負責人等證詞，如何不足為上訴人有利之認定，於理由內詳
    為論述、指駁，並敘明本於調查所得之心證，分別定其取捨
    而為事實判斷之理由，所為論斷及說明，無違經驗法則與論
    理法則，且屬事實審法院取捨證據職權之適法行使，尚難漫
    指為違法，未同時說明與判決本旨無關之證據如何不足採，
    乃取捨證據之當然結果，尚非理由不備。原判決並未認定上
    訴人自九十六年四月間起即有圖利容留性交犯行，亦未以卷
    附營利事業登記證為論罪之證據，上訴意旨以此指摘原判決
    違法，顯非依據卷內訴訟資料執為指摘，原判決因而以第一
    審判決認定之事實有違誤撤銷該判決，無違法可言。(二)、證
    人林○○於第一審已經法官合法訊問，且以證人身分具結證
    述，並經交互詰問（見第一審卷第五二頁以下筆錄），已確
    實保障上訴人之對質詰問權，依刑事訴訟法第一百九十六條
    規定，如別無訊問必要者，本不得再行傳喚。稽之原審筆錄
    之記載，上訴人及其辯護人於原審已表示捨棄傳喚詰問證人
    吳○○、林○○（見原審卷第三四、三五頁），於辯論終結
    前，亦未聲請調查上訴意旨所載各證人有如何待調查之事項
    （同上卷第三一頁以下、第四八頁以下各筆錄），審判長於
    審判期日調查證據完畢時，並詢問「尚有何證據請求調查？
    」上訴人及其辯護人均答稱「沒有」（同上卷第五七頁）。
    顯已認無傳喚調查詰問之必要，於上訴本院時，始主張原判
    決有該部分證據調查未盡之違法，自非依據卷內資料而為指
    摘。上訴意旨，對於原判決究竟如何違背法令，並未依據卷
    內資料為具體之指摘，徒執陳詞，而為否認犯罪之事實爭辯
    ，並對原審採證認事之職權行使，任意爭執，難謂已符合首
    揭法定上訴要件，其上訴不合法律上之程式，應予駁回。
據上論結，應依刑事訴訟法第三百九十五條前段，判決如主文。
中    華    民    國  九十九  年    九    月   十六   日
                      最高法院刑事第十一庭
                          審判長法官  石  木  欽
                                法官  洪  佳  濱
                                法官  韓  金  秀
                                法官  段  景  榕
                                法官  周  煙  平
本件正本證明與原本無異
                                      書  記  官
中    華    民    國  九十九  年    九    月  二十一  日
                                                      Ｅ

司法院資訊處製作；財團法人民間司法改革基金會備份。
